【裁判字號】    98,易,1460
【裁判日期】    980731
【裁判案由】    賭博
【裁判全文】
臺灣臺中地方法院刑事判決              98年度易字第1460號
公  訴  人  臺灣臺中地方法院檢察署檢察官
被      告  甲○○
上列被告因賭博案件，經檢察官提起公訴（98年度偵字第4013號
），本院判決如下：
    主    文
甲○○意圖營利，聚眾賭博，處有期徒刑肆月，如易科罰金，以
新臺幣壹仟元折算壹日。
扣案之香港六合彩94-95年開獎號碼貳張、香港六合彩96-97年開
獎號碼貳拾張、香港六合彩97-98年開獎號碼肆張、香港六合彩
簽帳簿貳本、記帳單柒張、倍數表柒張、登記表張、計算機貳
台、六合彩手冊本，均沒收。
    犯罪事實
一、甲○○基於意圖營利，聚眾賭博及在公眾得出入之場所賭博
    之單一包括犯意，自不詳時間起至98年1月20日17時止，在
    位於臺中縣大里市○○路○段400號之機車行，作為公眾得出
    入之場所，聚集不特定多數人簽賭六合彩並與之對賭。其賭
    博方式分為港式「二星」、「三星」、「四星」等方式，核
    對當期香港六合彩開出之中獎號碼決定輸贏，凡賭客簽中倍
    數，可獲得50至800倍不等之彩金。如未簽中者，所繳之賭
    資即全歸甲○○所有。嗣於98年1月20日17時，為警持搜索
    票至上址搜索查獲，並扣得香港六合彩94-95年開獎號碼2張
    、香港六合彩96-97年開獎號碼20張、香港六合彩97-98年開
    獎號碼4張、香港六合彩簽帳簿2本、記帳單7張、倍數表7張
    、登記表3張、計算機2台、六合彩手冊3本等物。
二、案經臺中縣警察局霧峰分局報請臺灣臺中地方法院檢察署檢
    察官偵查起訴。
    理    由
一、訊據被告甲○○矢口否認有何提供賭博場所、聚眾賭博之犯
    行，辯稱：扣案的東西都是其自己要簽賭用來模擬選號用的
    云云。惟查：
  (一)上開犯罪事實，有扣案之香港六合彩94-95年開獎號碼2張、
    香港六合彩96-97年開獎號碼20張、香港六合彩97-98年開獎
    號碼4張、香港六合彩簽帳簿2本、記帳單7張、倍數表7張、
    登記表3張、計算機2台、六合彩手冊3本等物可資佐證。且
    由書寫上開數字之紙張樣式及無複寫功能觀之，已難認係一
    般賭客自六合彩組頭處所取得之簽單相符，復觀之扣案之簽
    單、倍數表等上數字前面數字為簽賭號碼，後面數字為簽賭
    金額，前面數字均未大於「49」（特三除外），與一般香港
    六合彩所開最高號碼為「49」一情相符；另後面數字則有多
    筆並於數字後緊接記載「元」字，顯見為簽賭金額，衡情如
    僅係被告自行推算明牌所用，何以會將簽注之金額亦併為登
    載，上開單據反與經營六合彩之人整理之下注資料較為相似
    ，被告所辯扣案物為其模擬簽賭所寫云云，自無足採。
  (二)又本件員警係因受理檢舉案件，先行前往查看後，發現被告
    於上開地點有經營六合彩之嫌疑，乃於98年1月19日聲請搜
    索票前往該處搜索而查獲等情，此據本院調取本院98年度聲
    搜字第323號刑事卷宗核閱無誤，而被告辯稱當天其係要跟
    「阿珠」之人簽賭等語，然被告就「阿珠」之真實姓名、年
    籍均稱不知，本院已無從傳喚調查，且被告既不知「阿珠」
    之姓名年籍，如其嗣後簽中，又如何能與「阿珠」聯絡索討
    彩金。綜上所述，被告所辯顯係卸責之詞，不足採信，本件
    事證已臻明確，被告之犯行應堪認定。
二、查被告意圖營利，提供上開場所，聚眾賭博，且身兼決定勝
    負於偶然變數之賭徒身分，與其他不特定之簽賭者同在公眾
    得出入之場所對賭，核被告所為，均係犯刑法第266條第1項
    前段之在公眾得出入之場所賭博財物罪、第268條之意圖營
    利，供給賭博場所罪及意圖營利，聚眾賭博罪。按刑事法若
    干犯罪行為態樣，本質上原具有反覆、延續實行之特徵，立
    法時既予特別歸類，定為犯罪構成要件之行為要素，則行為
    人基於概括之犯意，在密切接近之一定時、地持續實行之複
    次行為，倘依社會通念，於客觀上認為符合一個反覆、延續
    性之行為觀念者，於刑法評價上，即應僅成立一罪。學理上
    所稱「集合犯」之職業性、營業性或收集性等具有重複特質
    之犯罪均屬之，例如經營、從事業務、收集、販賣、製造、
    散布等行為概念者是（最高法院95年度台上字第4686號刑事
    判決意旨參照）。準此，被告所為之上開行為，各係基於單
    一之意圖營利，聚眾賭博及在公眾得出入之場所賭博犯意，
    藉以抽頭牟利之行為，既含有多次性與反覆性，揆諸前揭判
    決意旨，其於刑法評價上，應認係集合多數犯罪行為而成立
    之獨立犯罪型態之「集合犯」，而論以一罪。又被告於每期
    開獎前之意圖營利供給賭博場所、意圖營利聚眾賭博及在公
    眾得出入之場所賭博財物，均係基於一個賭博犯意之決定，
    以達成同一犯罪之各個舉動，係一行為觸犯上開3罪名，均
    屬想像競合犯，依刑法第55條之規定，應從情節較重之意圖
    營利聚眾賭博罪處斷。另公訴意旨雖未引用刑法第266條第
    1項之賭博條文，然於犯罪事實欄已明確記載被告提供場所
    經營六合彩賭博，與不特定之人對賭之事實，其賭博事實業
    經起訴，本院自應加以審理。爰審酌被告不思以正當手段獲
    取利益，竟藉聚眾賭博從中獲取不法利益，助長社會僥倖心
    理，使人費時失業，易趨於遊惰，並於公眾得出入之場所賭
    博，對社會風氣之影響不小，犯罪後先於警詢中坦承犯行，
    後於偵審中否認犯行，及其犯罪之手段等一切情狀，量處如
    主文所示之刑，並諭知易科罰金之折算標準。扣案之香港六
    合彩94-95年開獎號碼2張、香港六合彩96-97年開獎號碼20
    張、香港六合彩97-98年開獎號碼4張、香港六合彩簽帳簿2
    本、記帳單7張、倍數表7張、登記表3張、計算機2台、六合
    彩手冊3本等物，均係被告所有，且為其經營六合彩簽賭所
    用之物，應依刑法第38條第1項第2款之規定宣告沒收。
據上論斷，依刑事訴訟法第299條第1項前段，刑法第266條第1項
前段、第268條、第55條、第41條第1項前段、第38條第1項第2款
，刑法施行法第1條之1，判決如主文。
中    華    民    國    98    年    7    月    31    日
                        刑事第九庭  法  官  戴博誠
以上正本證明與原本無異。
如不服本判決應於收受判決後10日內向本院提出上訴書狀，並應
敘述具體理由；其未敘述上訴理由者，應於上訴期間屆滿後20日
內向本院補提理由書（均須按他造當事人之人數附繕本）「切勿
逕送上級法院」。
                                    書記官  林政佑
中    華    民    國    98    年    7    月    31    日
【附錄論罪科刑法條】
刑法第266條第1項：
在公共場所或公眾得出入之場所賭博財物者，處 1 千元以下罰金
。但以供人暫時娛樂之物為賭者，不在此限。
刑法第268條：
意圖營利，供給賭博場所或聚眾賭博者，處 3 年以下有期徒刑，
得併科3千元以下罰金。


司法院資訊處製作；財團法人民間司法改革基金會備份。
